臺灣高雄地方法院民事判決　　　　　　　100年度訴字第511號
原　　　告　黃樺螢　
法定代理人　黃盛鴻　
訴訟代理人　陳新三律師
被　　　告　吳昭鴻　
　　　　　　吳春霖　
　　　　　　吳念潔　
上列當事人間請求侵權行為損害賠償事件，本院於民國100年6月
29 日言詞辯論終結，判決如下：
  主  文
被告應連帶給付原告新臺幣壹拾捌萬元，及自民國一百年一月二
十一日起至清償日止，按年息百分之五計算之利息。
原告其餘之訴駁回。
訴訟費用由被告連帶負擔十分之一，其餘由原告負擔。
本判決第一項得假執行。
原告其餘假執行之聲請駁回。 
  事實及理由
一、按第168條至第172條及前條所定之承受訴訟人，於得為承受
    時，應即為承受之聲明；民事訴訟法第175條第1項定有明文
    ，本件被告吳昭鴻係民國80年3月8日生，於訴訟中已成年，
    其聲請承受訴訟，依法即無不合，合先敘明。
二、原告主張：伊與被告吳昭鴻原係男女朋友關係，吳昭鴻對於
    伊提出分手一事心生不滿，竟於民國99年1月7日上午7時，
    於高雄縣茄萣鄉住處巷口，持水果刀抵住伊之頸部，妨害伊
    之行動自由，致伊身心受創；復於翌日晚間9時許，利用網
    際網路方式，上傳張貼伊之裸體猥褻照片1張，以供不特定
    人點閱觀賞，致伊名譽受損、痛苦不堪。為此，請求給付精
    神慰撫金新台幣(下同) 1,500,000元。又吳昭鴻於行為時尚
    未成年，為限制行為能力人，被告吳春霖、吳念潔為其法定
    代理人，自應負連帶損害賠償責任等語。爰依民法第184條
    第1項前段、第187條第1項前段、第195條第1項之規定，提
    起本訴，並聲明：(一)被告應連帶給付原告1,500,000元及自
    起訴狀繕本送達翌日起至清償日止，按年息5%計算之利息。
    (二)願供擔保，請准宣告得為假執行。
三、被告則以：被告吳昭鴻與原告感情深厚，原告家長前於97年
    3月1日尚且為其二人舉行訂婚儀式，吳昭鴻並提供手機供原
    告使用，足認吳昭鴻與原告間已然具有夫妻關係之實。又吳
    昭鴻所上傳關於原告之猥褻照片1張，乃於98年7月間拍攝之
    半裸遮蔽下體照片，純粹基於二人之親暱互動，且當時亦為
    原告同意、知悉，並無不法意圖，實乃原告提出分手之事，
    致吳昭鴻情緒失控，一時衝動，企圖挽回彼此情感之偏激舉
    動，伊等亦有與原告達成和解之意願，然原告卻未予正面回
    應，終致協調不成等語，資為抗辯等語。並聲明：駁回原告
    之訴及假執行之聲請。
四、兩造不爭執事項為：
（一）被告吳昭鴻於99年1月7日上午7時，於原告位於高雄縣茄
      萣鄉住處巷口，持水果刀抵住原告，妨害原告行動自由。
      另於98年7月間某日，拍攝原告全身裸露圖片1張，並上傳
      至電腦存放。並於99年1月8日晚間9時許，以網際網路方
      式，上傳張貼上開猥褻照片1張，供不特定人點閱觀賞，
      損害原告之名譽。
（二）被告吳昭鴻因上開事實，所犯妨害自由、兒童及少年性交
      易防制條例第27條第1項、第28條第1項、刑法第310條第2
      項等刑事罪責部分，經本院99年審訴字2891號各判處有期
      徒刑6月、5月、4月，定應執行刑1年，經臺灣高等法院高
      雄分院、最高法院駁回上訴後確定。
（三）被告吳昭鴻為80年3月8日生，行為時未成年，被告吳春霖
      、吳念潔為吳昭鴻之父母
五、本件得心證之理由：
（一）按因故意或過失，不法侵害他人之權利者，負損害賠償責
      任；無行為能力人或限制行為能力人，不法侵害他人之權
      利者，以行為時有識別能力為限，與其法定代理人連帶負
      損害賠償責任，民法第184條第1項前段、第187條第1項前
      段分別定有明文。查吳春霖、吳念潔為吳昭鴻之父母，吳
      昭鴻於99年1月7目未成年時，於原告住處巷口，持水果刀
      抵住原告，妨害原告行動自由，另於98年7月間某日，拍
      攝原告全身裸露圖片1張，上傳至電腦存放，並於99年1月
      8  日晚間9時許，以網際網路方式，上傳張貼上開猥褻照
      片1張，供不特定人點閱觀賞，損害原告之名譽一事，為
      兩造所不爭執，吳昭鴻並因涉犯妨害自由、兒童及少年性
      交易防制條例第27條第1項、第28條第1項、刑法第310條
      第2項等罪，經法院判處有罪，並定應執行刑有期徒刑1年
      確定，故原告依上開規定請求被告3人連帶賠償其因此所
      受之損害，應屬有據。
（二）按不法侵害他人之身體、健康、名譽、自由、信用、隱私
      、貞操，或不法侵害其他人格法益而情節重大者，被害人
      雖非財產上之損害，亦得請求賠償相當之金額。其名譽被
      侵害者，並得請求回復名譽之適當處分，民法第195條第
      1項定有明文。又按慰撫金之賠償其核給之標準固與財產
      上損害之計算不同，然非不可斟酌雙方身分資力與加害程
      度，及其他各種情形核定相當之數額，最高法院51年台上
      字第223號判例可資參照。經查，被告上開行為，業已侵
      害原告之自由、名譽，原告主張：吳昭鴻持刀妨害其行動
      自由，造成其內心恐懼，復在網站張貼其裸照，造成其外
      出時懼怕遭人認出而指指點點，精神上受有極大之壓力，
      痛苦不堪等語，堪值採信。又原告為高職畢業，目前從事
      美髮工作，每月收入1萬餘元，名下無財產；而吳昭鴻大
      學肄業，目前服役中，98年度所得132,969元，97年度所
      得104,115元；吳春霖國中畢業，每月收入2萬餘元；吳念
      潔國中畢業，家管，被告3人名下均無財產等情，業據兩
      造陳明在卷，並有兩造稅務電子閘門財產所得調件明細表
      在卷可稽，本院審酌兩造教育程度、經濟狀況及吳昭鴻加
      害程度等情，認原告請求精神慰撫金150萬元，尚屬過高
      ，應以18萬元，較為允當。
六、綜上所述，原告依侵權行為損害賠償請求權請求被告應連帶
    給付180,000元及自起訴狀繕本送達翌日即100年1月21日起
    至清償日止，按年息5％計算之利息，洵屬有據，自應予以
    准許，其逾此範圍外之請求即屬無據，應予駁回。
七、本件原告勝訴部分，所命給付金額未逾50萬元，應依職權宣
    告假執行。至於原告其餘假執行之聲請，因訴之駁回，而失
    所附麗，應予駁回。
八、因本件事證已臻明確，兩造其餘主張、陳述及所提之證據暨
    攻擊防禦方法，經本院審酌後，認均與本件判斷結果無影響
    ，毋庸再予一一審酌，附此敘明。
九、結論：本件原告之訴為一部有理由、一部無理由，依民事訴
    訟法第79條、第85條第2項、第389條第1項第5款，判決如主
    文。
中    華    民    國    100    年    7    月    13    日
              民事鳳山分庭   審判長法  官  楊富強
                                   法  官  吳文婷
                                   法  官  張琬如
以上正本係照原本作成。
如不服本判決，應於送達後20日內，向本院提出上訴狀並表明上
訴理由，如於本判決宣示後送達前提起上訴者，應於判決送達後
10日內補提上訴理由書（須附繕本）。 
中    華    民    國   100    年    7     月    13    日
                                   書記官  劉國偉